【裁判字號】    88,上易,1900
【裁判日期】    890229
【裁判案由】    誣告
【裁判全文】
臺灣高等法院臺南分院刑事判決          八十八年度上易字第一九００號    Ｃ
      上  訴  人  臺灣臺南地方法院檢察署檢察官
      被      告  乙  ○  ○
右上訴人因誣告案件，不服臺灣臺南地方法院八十八年度易字第一四二八號中華民國
八十八年七月十四日第一審判決（起訴案號：臺灣臺南地方法院檢察署八十八年度偵
字第三九四０號、移送併辦案號：臺灣臺南地方法院檢察署八十八年度偵字第四八０
四號），提起上訴，本院判決如左：
      主      文
上訴駁回。
      事      實
一、乙○○於民國八十七年十月間以其所有Ｊ四─０九六八號自用小客車向甲○○質
    押借款新臺幣（下同）二十萬元，約定於八十七年十月底清償，乙○○將其所有
    之車號Ｊ四─０九六八號自小客車交由甲○○保管，同時簽立汽車買賣合約書，
    並由許佩瑜（經原審為無罪判決確定）擔任保證人，甲○○因而同意交付二十萬
    元給乙○○、許珮瑜二人。詎乙○○屆期不但未歸還借款，且避不見面，乙○○
    為圖卸責，竟於八十八年二月十日二十二時，向臺南市警察局第三分局安中派出
    所謊報其所有車號Ｊ四─０九六八號自用小客車於同日二十一時，在臺南市○○
    路○段五三六號前遭竊，請求偵辦竊盜之人，未指定犯人誣告犯罪。嗣於八十八
    年二月十五日八時十分，經警在臺南市○○路○段九十一巷一號地下停車場發現
    甲○○將該車停於該處，將甲○○以涉嫌人身分帶回警局偵查，甲○○始知乙○
    ○之誣告行為。
二、案經甲○○報請臺灣臺南地方法院檢察署檢察官偵查起訴及移送併辦。
      理      由
一、上揭事實業據被告乙○○供承不諱，且其自用小客車並未遺失，而係因擔保借款
    交與甲○○使用等情，迭經告訴人甲○○於偵查及原審審理時到庭指訴綦詳，並
    有被告乙○○簽名之汽車買賣合約書一份及乙○○提供給告訴人保管之汽車行照
    一紙附於偵查卷可稽，被告乙○○明知其自用小客車並未失竊，竟於八十八年二
    月十日二十二時許，向臺南市警察局第三分局安中派出所報案汽車失竊，有臺南
    市警察局第三分局回函及車輛竊盜、車牌失竊資料個別查詣報表各一張在卷可參
    ，被告乙○○未指定犯人誣告之自白核與事證相符，犯行洵堪認定。
二、查被告乙○○未指定犯人，而向該管公務員誣告犯罪，核其所為，係犯刑法第一
    百七十一條第一項之未指定犯人誣告罪。原審以被告罪證明確，適用刑法第一百
    七十一條第一項、第四十一條，罰金罰鍰提高標準條例第一條前段、第二條，並
    爰審酌被告犯罪之動機、目的、手段、所生危害等一切情狀，量處拘役五十五日
    ，並諭知如易科罰金，以三百元折算一日之折算標準，認事用法，俱無不合，量
    刑及諭知易刑標準亦稱妥適，檢察官循告訴人之聲請，上訴意旨指摘原判決漏未
    審酌誣告重利罪部分不當（理由後述），為無理由，應予駁回。
三、另檢察官聲請併辦部分（臺灣臺南地方法院檢察署八十八年度偵字第一０六０六
    號），經查係被告於臺南市警察局第二分局尋獲被告向警方報案失竊之自用小客
    車，通知被告前往製作筆錄，並追問其何以謊報時，被告向警方陳述其向告訴人
    借款之事實經過，並及借款利息非被告向警方提出告訴人甲○○涉犯重利罪之
    告訴，有警卷筆錄足憑，是此部分，被告並無誣告之行為，與本案自不能成立連
    續犯關係，應檢還聲請併辦機關依法處理，併此敘明。
據上論結，應依刑事訴訟法第三百六十八條，判決如主文。
本案經檢察官曾顯智到庭執行職務。
中    華    民    國      八十九      年      二      月      二十九    日
                                  臺灣高等法院臺南分院刑事第二庭
                                      審判長法官  游    明    仁
                                            法官  呂    佳    徵
                                            法官  李    文    福
右正本證明與原本無異。
不得上訴。
                                      法院書記官  徐    瑞    清
中    華    民    國      八十九      年      二      月      二十九    日
附錄：本判決論罪科刑法條
刑法第一百七十一條第一項：
未指定犯人，而向該管公務員誣告犯罪者，處一年以下有期徒刑、拘役或三百元以下
罰金。


司法院資訊處製作；財團法人民間司法改革基金會備份。
